【裁判字號】    97,易,1460
【裁判日期】    980527
【裁判案由】    竊盜等
【裁判全文】
臺灣板橋地方法院刑事判決              97年度易字第1460號
公  訴  人  臺灣板橋地方法院檢察署檢察官
被      告  乙○○
上列被告因竊盜等案件，經檢察官提起公訴（97年度偵字第7379
號），本院判決如下：
    主  文
乙○○犯如附表一編號1 、2 、3 、4 所示之罪，各處如附表一
編號1 、2 、3 、4 所示之刑，應執行有期徒刑壹年捌月，扣案
之鑰匙壹支沒收。又犯如附表一編號5 所示之罪，處如附表一編
號5 所示之刑，扣案之鑰匙壹支沒收。
    事  實
一、乙○○曾於民國83年、84年間因先後違反麻醉藥品管制條例
    案件，經臺灣桃園地方法院以83年度易字第4035號判決、本
    院以84年度訴字第1363號判決各判處有期徒刑七月、五年一
    月確定；復於84年間因侵占、偽造文書等案件，經臺灣桃園
    地方法院以84年度易字第3828號判決、臺灣高等法院以85年
    度上易字第969 號判決各判處有期徒刑三月、三月確定，嗣
    經臺灣高等法院以85年度聲字第1623號裁定上開四罪應執行
    有期徒刑五年十月，於88年8 月11日縮短刑期假釋出監，嗣
    經撤銷假釋，應執行殘刑有期徒刑三年九月十三日；乙○○
    又於88年間因竊盜案件，經臺灣桃園地方法院以89年度易緝
    字第133 號判決判處有期徒刑四月確定，又因偽造文書案件
    ，經臺灣臺北地方法院以89年度訴字第86號判處有期徒刑一
    年六月，並經臺灣高等法院以89年度上訴字第4333號判決駁
    回上訴而確定，嗣臺灣高等法院以90年度聲字第1461號裁定
    上開二罪應執行有期徒刑一年八月，乙○○另於89年、90年
    間因違反槍砲彈藥刀械管制條例、偽造文書案件，經臺灣板
    橋地方法院以90年度訴字第213 號判決、90年度訴字第574
    號判決各判處有期徒刑六月、五月確定，嗣經本院以90年度
    聲字第3405號裁定上開二罪應執行有期徒刑十月，上開殘刑
    有期徒刑三年九月十三日、應執行有期徒刑一年八月、應執
    行有期徒刑十月，經接續執行，於95年8 月3 日縮短刑期假
    釋出監，嗣於96年6 月20日假釋期滿未經撤銷，未執行之刑
    以已執行論，猶不知悔改，意圖為自己不法之所有，分別於
    97年2 月13日上午6 時許、97年2 月17日凌晨5 時許、97年
    2 月19日凌晨2 時許，分別在如附表二編號1 、2 、3 所示
    地點，持其所有之同一支鑰匙開啟2473-JS 號、K6-9172 號
    、H3-7596 號自用小客車之車門，而分別竊取2473-JS 號自
    用小客車、K6-9172 號車內之財物及H3-7596 號自用小客車
    （竊盜時間、地點、竊得財物、被害人，均詳如附表二編號
    1 、2 、3 所示），復於97年2 月21日凌晨1 時30分許，意
    圖為自己不法之所有，在臺北縣三峽鎮○○路之長福橋下，
    亦持同前之錀匙一支，損壞停放在該處的GA-8011 號自用小
    客車之左前車門的把手，自左前車門的鑰匙孔處開啟車門而
    進入車內，著手竊盜而翻找搜尋車內財物，惟未發現貴重物
    品而未能得逞，足以生損害於侯晉廉（如附表二編號4 所示
    ）。旋乙○○於離開GA-8011 號自用小客車時，為路人潘威
    啟發覺而予以逮捕，報警到場查獲上開鑰匙一支，以及在乙○○隨身所帶黑色包包內查獲如附表二編號1 所示車主王桑
    梓失竊之華南銀行信用卡一張、如附表二編號2 所示車主戊○○失竊之車麗屋汽車百貨999 尊榮金卡一張、中國石油VI
    P 會員卡一張、中國信託銀行信用卡一張、中國信託銀行現
    金卡一張，及如附表二編號3 所示車主甲○○失竊之昇華隔
    熱紙保證卡一張、豐正輪胎汽車保養中心會員卡一張，循線
    查知上情。
二、案經王桑梓之配偶丁○○、戊○○、甲○○、丙○○訴由臺
    北縣政府警察局三峽分局報請臺灣板橋地方法院檢察署檢察
    官偵查起訴。
    理  由
一、訊據被告乙○○固坦承於如附表二編號4 所示時地有竊盜未
    遂及毀損之犯行，惟辯稱：伊偷那台車不是用鑰匙偷的，車
    主因為沒有把車窗關好，所以伊伸手進去車子窗戶裡面把車
    門開關打開，但是之後伊的手抽不出來，所以路人認為伊在
    那邊用鑰匙開車子，但是其實伊不是用鑰匙，伊是從駕駛座
    的後座的門伸手進去的，之後伊有從駕駛座後面的門進入車
    內，從駕駛座那邊的門出來，伊知道有路人看到伊，所以伊
    就趕緊走了，走了之後沒有多久就被抓了云云。又訊據被告
    矢口否認有如附表二編號1 、2 、3 所示之竊盜犯行，辯稱
    ：為警查獲當時伊確有攜帶一個黑色包包，但伊完全不知道
    該黑色包包內有如附表二編號1 、2 、3 所示車主王桑梓、
    戊○○、甲○○失竊之財物，伊是97年2 月21日凌晨被警察
    抓的時候才知道黑色包包裡是什麼東西。是伊的朋友蔡明川
    （諧音）於97年2 月20日凌晨12點多到伊永安街的家來找伊
    ，並有帶著一個黑色的包包，他要走的時候把他的包包放在
    伊家門口外面的鞋櫃上，他離開15分鐘後打電話給伊說他的
    包包忘記拿，伊就叫朋友己○○幫伊把包包提進來給伊，伊
    跟蔡明川約隔天會把包包還給他，蔡明川說隔天會跟伊聯絡
    ，到了隔天中午12點多的時候他跟伊聯絡，他跟伊約在三峽
    鎮○○路的堤防邊，約晚上凌晨1 點多時在那邊把包包還給
    他，伊說好，伊就揹著他的包包在那邊等他。伊那時見車主
    （按指如附表二編號4 所示自用小客車的車主）沒有把車窗
    關好，所以伊伸手進去車子窗戶裡面把車門開關打開云云。
    經查：
  (一)附表二編號4 所示之竊盜未遂、毀損犯罪事實：
    1.附表二編號4 所示之竊盜未遂、毀損犯罪事實，業據告訴
      人丙○○於警詢、偵查中指述綦詳，且經證人潘威啟於警
      詢時證述明確，並有告訴人丙○○提出之維修單一紙（見
      偵查卷第62頁）及GA-8011 號自用小客車之車籍查詢－基
      本資料詳細畫面一紙、照片五張在卷可稽（見偵查卷第28
      、33、34、36頁）。
    2.被告固坦承有進入GA-8011 號自用小客車內著手行竊而竊
      盜未遂之犯行，惟辯稱：伊偷那台車不是用鑰匙偷的，車
      主因為沒有把車窗關好，所以伊伸手進去車子窗戶裡面把
      車門開關打開，但是之後伊的手抽不出來，所以路人認為
      伊在那邊用鑰匙開車子，但是其實伊不是用鑰匙，伊是從
      駕駛座的後座的門伸手進去的，之後伊有從駕駛座後面的
      門進入車內，從駕駛座那邊的門出來云云。
    3.而就毀損部分，被告原本否認有何毀損犯行（見本院97年
      8 月8 日準備程序筆錄、97年12月12日審判筆錄第12頁）
      ，嗣經本院提示上開告訴人丙○○提出之維修單時被告雖
      稱：我願意賠他五百元云云（見本院97年12月12日審判筆
      錄第12、13頁），被告嗣並稱對於檢察官起訴之毀損罪認
      罪云云（見本院98年4 月2 日審判筆錄），但由下述理由
      ，足以見被告對於毀損及竊盜之犯罪方法顯然並未吐實：
      由前述告訴人丙○○提出之維修單一紙，以及GA-8011
        號自用小客車之照片，明顯可見該車之左前車門把手處
        、鑰匙孔附近有遭堅硬物品刮損之刮痕（見偵查卷第34
        頁）。
      再佐以證人潘威啟於警詢時亦稱：當時我發現該名黑衣
        男子在三峽鎮○○路（三峽鎮長福橋下）意圖撬開自小
        客車（GA-8011） ，當時我立即報警，後又發現該名黑
        衣男子進入自小客車（GA-8011） 內約10分鐘，卻沒發
        動車子，接著離開車內，於是我夥同友人開車去觀察，
        發現車子鎖頭遭破壞，我與友人隨後將該名黑衣男子壓
        制在地，會同警方將該名男子逮捕等語（見偵查卷第16
        頁），亦可見被告稱其是徒手竊盜云云，絕非事實，被
        告當時確有持足以刮損左前車門把手、鑰匙孔附近處之
        堅硬物品，至為明確。
      尤其，被告於警詢時自白承稱其於行竊當時是用本身所
        有之鑰匙一支（警方扣案之鑰匙）撬開自小客GA-8011
        號車門後進入行竊，進入後打開置物箱看有無貴重物品
        ，結果未發現有貴重物品於是作罷，出來時就被警方與
        報案人查獲了等語（見偵查卷第6 頁）。而警方據路人
        潘威啟報案後前來，確查獲被告持有鑰匙一支，此有鑰
        匙一支扣案足資為證，在在足徵被告當時並非徒手竊盜
        ，其於本院審理時對於竊盜及毀損之犯罪方法俱未吐實
        。而被告於警詢時所稱「以警方扣案之鑰匙撬開小客車
        車門」之自白，顯然較可信性，堪以採信。
    4.從而，被告就附表二編號4 所示之竊盜未遂、毀損犯行，
      乃是持扣案之鑰匙一支損壞停放在該處的GA-8011 號自用
      小客車之左前車門的把手，自左前車門的鑰匙孔處開啟車
      門而進入車內著手竊盜，灼然甚明，被告於本院審理時就
      犯罪方法之供述則非事實，此部分罪證明確，被告犯行至
      堪認定。
  (二)附表二編號1 、2 、3 所示之竊盜犯罪事實：
    1.被告於97年2 月21日凌晨1 時30分許為警查獲當時有攜帶
      一個黑色包包，黑色包包內有如附表二編號1 所示車主王
      桑梓之華南銀行信用卡一張、附表二編號2 所示車主戊○○之車麗屋汽車百貨999 尊榮金卡一張、中國石油VIP 會
      員卡一張、中國信託銀行信用卡一張、中國信託銀行現金
      卡一張、附表二編號3 所示車主甲○○之昇華隔熱紙保證
      卡一張、豐正輪胎汽車保養中心會員卡一張等情，此據證
      人即臺北縣政府警察局三峽分局三峽派出所警員李育叡證
      述在卷，並有臺北縣政府警察局三峽分局三峽派出所扣押
      筆錄、扣押物品目錄表各一件及上開物品之照片二張（見
      偵查卷第17至19、21、37、38頁）在卷可稽。
    2.如附表二編號1 所示之2473-JS 號自用小客車係於97年
        2 月13日上午8 時許經車主發現失竊，同日上午11時許
        時經警在三峽鎮弘道里內尋獲此部小客車，由車主王桑
        梓之配偶丁○○領回此部小客車。丁○○嗣又於97年2
        月21日立據領回當時一併失竊的華南銀行信用卡一張，
        惟車內的音響一套、腳踏墊五個未尋獲等情，業據被害
        人王桑梓之配偶丁○○於警詢中、被害人王桑梓於偵查
        中指述綦詳（見偵查卷第9 、10、67、68頁），且有丁○○立據之贓物認領保管單一紙（見偵查卷第22頁），
        及上開小客車之車籍查詢－基本資料詳細畫面一紙、照
        片三張在卷可稽（見偵查卷第25、29、30頁）。
      如附表二編號2 所示之被害人戊○○係於97年2 月17日
        上午8 時許發現車內之車麗屋汽車百貨999 尊榮金卡一
        張、中國石油VIP 會員卡一張、中國信託銀行信用卡一
        張、中國信託銀行現金卡一張等財物失竊，嗣於97年2
        月21日立據領回失竊的上述四張卡，惟車內當時一併失
        竊的汽車行車執照一張、汽車強制責任保險卡一張、音
        響面板一塊尚未尋獲等情，業據被害人戊○○於警詢、
        偵查中指述甚詳（見偵查卷第11、12、58、59頁），且
        有戊○○立據之贓物認領保管單一紙（見偵查卷第23頁
        ），及該小客車之車籍查詢－基本資料詳細畫面一紙、
        照片四張在卷可稽（見偵查卷第26、35、36、37頁）。
      如附表二編號3 所示之被害人甲○○係於97年2 月19日
        上午7 時30分許發現H3-7596 號自用小客車失竊，經警
        於97年2 月20日在三峽鎮○○路1 巷5 之9 號尋獲此部
        小客車，嗣於97年2 月21日由甲○○立據領回此部小客
        車及當時一併失竊的昇華隔熱紙保證卡一張、豐正輪胎
        汽車保養中心會員卡一張，惟車內的音響一套未尋獲等
        情，業據被害人甲○○於警詢、偵查中指述甚明（見偵
        查卷第13、14、69、70頁），且有甲○○立據之贓物認
        領保管單一紙（見偵查卷第24頁），及上開小客車之照
        片四張（見偵查卷第30、31、32頁）、臺北縣政府警察
        局車輛尋獲電腦輸入單影本一件（見偵查卷第27頁）、
        臺北縣政府警察局三峽分局三峽派出所警員李育叡出具
        之職務報告一份（見本院卷第141 頁）在卷可稽。
    3.被告雖以前揭情詞置辯，惟查：
      被告於97年2 月21日凌晨1 時30分許為警查獲當時有攜
        帶一個黑色包包，黑色包包內有如前述附表二編號1 、
        2 、3 所示車主失竊之財物，警方當時並查獲被告持有
        前述用以供如附表二編號4 所示竊盜、毀損犯罪所用之
        鑰匙一支。被告於警詢時即自白：鑰匙一支是我本身所
        有，車麗屋汽車百貨999 尊榮金卡一張、中國石油VIP
        會員卡一張、中國信託銀行信用卡一張、中國信託銀行
        現金卡一張、華南銀行信用卡一張、昇華隔熱紙保證卡
        一張、豐正輪胎汽車保養中心會員卡一張是我偷竊的（
        見偵查卷第6 頁正面）。‧‧‧我是於97年2 月13日6
        時許，在臺北縣三峽鎮○○街9 巷口，以警方扣案之鑰
        匙一支行竊自小客車2473-JS 號，得手後，於7 時許將
        自小客車2473-JS 號開至臺北縣三峽鎮○道里○○道路
        上丟棄，並將原本放置於車內之華南銀行國民旅遊卡一
        張拿起隨身攜帶（見偵查卷第6 頁背面）。‧‧‧我獨
        自一人是於97年2 月17日5 時許，走路經過時，發現自
        小客車K6-9172 號停放在臺北縣三峽鎮○○街1 巷5 號
        之30旁，於是我用警方扣案之鑰匙一支撬開自小客車K6
        -9172 號車門後，侵入車內行竊得手中國信託信用卡一
        張、中國信託信用卡一張、車麗屋汽車百貨公司999 尊
        榮金卡一張、中國石油VIP 卡一張得手（見偵查卷第7
        頁正面）。‧‧‧我是於97年2 月19日2 時許，在臺北
        縣三峽鎮○○街1 巷5 號前，以警方扣案之鑰匙一支行
        竊自小客車H3-7596 號得手後，於3 時許將自小客車H3
        -7596 號開至臺北縣三峽鎮○○街1 巷5 之9 號旁丟棄
        ，並將原本放置於車內之昇華隔熱紙保證卡一張、豐正
        輪胎汽車保養中心保養卡一張拿起隨身攜帶等語（見偵
        查卷第7 頁背面），被告亦不否認其於警詢時之自白確
        具任意性無訛，是其於警詢時之上開自白自具可信性。
      被告於本院審理時雖辯稱：警詢時因為毒癮發作急著想
        要交保，所以什麼都承認云云，更辯稱其於97年2 月21
        日凌晨1 時30分許為警查獲當時所攜帶的黑色包包，是
        伊的朋友蔡明川（諧音）的，伊當時帶著那個包包是要
        把包包還給他云云，又謂扣案的該支鑰匙「也是從那個
        包包拿出來的，原本是一串的，警察問我是用哪一支鑰
        匙，我就拔那支鑰匙給警察」云云（見本院97年12月12
        日審判筆錄第14頁）。但查，被告於本院審理時意欲全
        然諉責於所謂名為「蔡明川」的真實年籍不詳之友人，
        全盤否認扣案之錀匙與其有何關聯，謂其於97年2 月21
        日凌晨所為如附表二編號4 所示之竊盜未遂犯行，乃是
        徒手為之，扣案該支鑰匙是在其遭警逮獲後才從該黑色
        包包內拿出來的云云，然被告此部分對於竊盜及毀損之
        犯罪方法俱未吐實，業如前(一)3.所載，足以見被
        告於本院審理時之供述顯然難以採信。
      況且，被告雖辯稱其於97年2 月21日凌晨1 時30分許為
        警查獲當時所攜帶的黑色包包，是伊的朋友蔡明川（諧
        音）的，伊當時帶著那個包包是要把包包還給他云云，
        但被告為何於警詢時並未為如此陳述？根本沒有向警方
        陳述該包包是誰的（見本院97年8 月8 日準備程序筆錄
        第4 頁被告之陳述）？尤其，被告謂其朋友名為「蔡明
        川」，卻完全提不出其該友人的真實年籍、地址等資料
        。而被告所謂與該真實年籍不詳之友人相約要返還包包
        ，竟是於凌晨時分相約在「三峽鎮○○路的堤防邊」，
        如此相約情節亦極屬罕見。何況，被告於97年2 月21日
        凌晨1 時30分許，在三峽鎮○○路之長福橋下，根本就
        是在該處欲竊取如附表二編號4 所示GA-8011 號自用小
        客車上的財物，焉有所謂欲返還黑色包包給他人之事？
        在在足徵被告所辯殊難令人採信。
      而本院依被告之聲請傳喚證人己○○到庭，證人己○○
        雖證稱：有一次晚上的時候被告的朋友好像是阿川來找
        他，之後他朋友走了，走了之後他朋友打電話給乙○○
        ，我不知道他們說什麼，後來乙○○就叫我去他們家門
        口的鞋櫃上層拿一個黑色的包包進來，我有去拿進來，
        我拿進來之後交給被告云云，然查，被告就所謂「蔡明
        川」於97年2 月20日凌晨12點多到伊永安街的家來找伊
        ，並有帶著一個黑色的包包，他要走的時候把他的包包
        放在伊家門口外面的鞋櫃上，他離開15分鐘後打電話給
        伊說他的包包忘記拿，伊就叫己○○幫伊把包包提進來
        給伊之情節，供稱：阿川打電話來時，己○○在上網，
        ‧‧‧因為我在跟阿川講電話，所以我順口就要己○○
        去拿包包進來云云（見本院97年12月12日審判筆錄第9
        頁），證人己○○就此卻稱：我記得我在看電視，乙○○在做什麼我忘記了，他好像跟阿川說完電話就要我去
        拿包包云云（見本院97年12月12日審判筆錄第11頁），
        二人所述情節不一，是證人己○○所述難以信為真實，
        不足採為有利於被告之認定。
    4.從而，被告前揭所述顯屬卸責之詞，不足採信，其確有如
      附表二編號1 、2 、3 所示之竊盜犯罪事實，事證明確，
      其犯行洵堪認定。
二、核被告乙○○所為，就如附表二編號1 、2 、3 部分均係犯
    刑法第320 條第1 項之竊盜罪，就如附表二編號4 部分則係
    犯刑法第320 條第3 項、第1 項之竊盜未遂罪以及同法第35
    4 條之毀損罪。被告先後多次竊盜既遂、竊盜未遂及毀損犯
    行，犯意各別，行為互殊，應予分論併罰。查被告就如附表
    二編號4 部分著手竊盜之行為，但尚未得手而未遂，爰依刑
    法第25條第2 項規定，按既遂犯之刑減輕其刑。又查被告有
    如前述之前科紀錄，有臺灣高等法院被告前案紀錄表一件在
    卷可按，其於前案96年6 月20日執行完畢後，五年內故意再
    犯本件有期徒刑以上之罪，為累犯，均應依法加重其刑，並
    就如附表二編號4 之竊盜未遂部分依法先加後減之。爰審酌
    被告之素行狀況、犯罪動機、手段、目的、所生危害及犯罪
    後態度等一切情狀，分別量處如主文（如附表一編號1 、2
    、3 、4 、5） 所示之刑，並就附表一編號1 、2 、3 、4
    部分定其應執行刑，就附表一編號5 部分諭知易科罰金之折
    算標準。扣案之鑰匙一支，為被告所有供本件竊盜、毀損犯
    罪所用之物，業如前述，爰併依刑法第38條第1 項第2 款規
    定予以宣告沒收。
據上論斷，應依刑事訴訟法第299 條第1 項前段，刑法第320 條
第3 項、第1 項、第354 條、第25條第2 項、第47條第1 項、第
41條第1 項前段、第51條第5 款、第38條第1 項第2 款，刑法施
行法第1 條之1 條第1 項、第2 項前段，判決如主文。
本案經檢察官江耀民到庭執行職務。
中    華    民    國    98    年    5     月    27    日
                      刑事第七庭  法  官  戴嘉清
以上正本證明與原本無異。
如不服本判決應於收受送達後10日內向本院提出上訴書狀，並應
敘述具體理由；其未敘述上訴理由者，應於上訴期間屆滿後20日
內向本院補提理由書（均須按他造當事人之人數附繕本）「切勿
逕送上級法院」。
                                  書記官  廖貞音
中    華    民    國    98    年    6     月    23    日
附錄本案論罪科刑法條全文：
刑法第320 條
意圖為自己或第三人不法之所有，而竊取他人之動產者，為竊盜
罪，處五年以下有期徒刑、拘役或五百元以下罰金。
意圖為自己或第三人不法利益，而竊佔他人之不動產者，依前項
之規定處斷。
前二項之未遂犯罰之。
刑法第354 條
毀棄、損壞前二條以外之他人之物或致令不堪用，足以生損害於
公眾或他人者，處二年以下有期徒刑、拘役或五百元以下罰金。
附表一：
┌─┬─────────────────┬──────┐
│編│    主                     文     │  備    註  │
│號│                                  │（犯罪事實）│
├─┼─────────────────┼──────┤
│ 1│乙○○竊盜，累犯，處有期徒刑柒月。│附表二編號1 │
│  │扣案之鑰匙壹支沒收。              │之犯行      │
├─┼─────────────────┼──────┤
│ 2│乙○○竊盜，累犯，處有期徒刑陸月。│附表二編號2 │
│  │扣案之鑰匙壹支沒收。              │之犯行      │
├─┼─────────────────┼──────┤
│ 3│乙○○竊盜，累犯，處有期徒刑柒月。│附表二編號3 │
│  │扣案之鑰匙壹支沒收。              │之犯行      │
├─┼─────────────────┼──────┤
│ 4│乙○○竊盜，未遂，累犯，處有期徒刑│附表二編號4 │
│  │月。扣案之鑰匙壹支沒收。        │之竊盜未遂犯│
│  │                                  │行          │
├─┼─────────────────┼──────┤
│ 5│乙○○損壞他人之自用小客車之左前車│附表二編號4 │
│  │門把手，累犯，處拘役肆拾日，如易科│之毀損犯行  │
│  │罰金，以新臺幣壹仟元折算壹日。扣案│            │
│  │之鑰匙壹支沒收。                  │            │
└─┴─────────────────┴──────┘
附表二：
┌─┬────┬────┬───────┬───┬───────────┬──────┐
│編│犯罪時間│犯罪地點│犯罪事實、竊得│被害人│    備          註    │被告為警查獲│
│號│        │        │財物          │      │                      │持有之贓物  │
├─┼────┼────┼───────┼───┼───────────┼──────┤
│ 1│97年2 月│三峽鎮永│以扣案之錀匙一│王桑梓│被告竊盜得手後，將車內│王桑梓之華南│
│  │13日上午│安街9 巷│支竊取停放在該│      │之汽車音響一套、腳踏墊│銀行信用卡一│
│  │6 時許  │巷口附近│處之2473-JS 號│      │五個、華南銀行信用卡一│張（已由王桑│
│  │        │        │自用小客車一部│      │張取出，將小客車棄置在│梓之配偶陳美│
│  │        │        │              │      │三峽鎮弘道里內，經警於│惠立據領回，│
│  │        │        │              │      │97年2 月13日11時許尋獲│見偵查卷第22│
│  │        │        │              │      │此部小客車            │頁）        │
│  │        │        │              │      │（小客車照片見偵查卷第│            │
│  │        │        │              │      │29、30頁）            │            │
├─┼────┼────┼───────┼───┼───────────┼──────┤
│ 2│97年2 月│三峽鎮民│以扣案之鑰匙一│戊○○│（K6-9172 號自用小客車│戊○○之車麗│
│  │17日凌晨│生街1 巷│支開啟停放在該│      │照片見偵查卷第35、36、│屋汽車百貨99│
│  │5 時許  │5 號之30│處K6-9172 號自│      │37頁）                │9 尊榮金卡一│
│  │        │前      │用小客車之車門│      │                      │張、中國石油│
│  │        │        │，進入車內竊取│      │                      │VIP 會員卡一│
│  │        │        │車上的車麗屋汽│      │                      │張、中國信託│
│  │        │        │車百貨999 尊榮│      │                      │銀行信用卡一│
│  │        │        │金卡一張、中國│      │                      │張、中國信託│
│  │        │        │石油VIP 會員卡│      │                      │銀行現金卡一│
│  │        │        │一張、中國信託│      │                      │張（以上已由│
│  │        │        │銀行信用卡一張│      │                      │戊○○立據領│
│  │        │        │、中國信託銀行│      │                      │回，見偵查卷│
│  │        │        │現金卡一張，以│      │                      │第23頁）    │
│  │        │        │及汽車行車執照│      │                      │            │
│  │        │        │一張、汽車強制│      │                      │            │
│  │        │        │責任保險卡一張│      │                      │            │
│  │        │        │、音響面板一塊│      │                      │            │
├─┼────┼────┼───────┼───┼───────────┼──────┤
│ 3│97年2 月│三峽鎮民│以扣案之鑰匙一│甲○○│被告竊盜得手後，將車內│甲○○之昇華│
│  │19日凌晨│生街1 巷│支竊取停放在該│      │之音響一套、昇華隔熱紙│隔熱紙保證卡│
│  │2 時許  │5 號前  │處之H3-7596 號│      │保證卡一張、豐正輪胎汽│一張、豐正輪│
│  │        │        │自用小客車一部│      │車保養中心會員卡一張取│胎汽車保養中│
│  │        │        │              │      │出，將小客車棄置在三峽│心會員卡一張│
│  │        │        │              │      │鎮○○街1 巷5 之9 號旁│（以上已由王│
│  │        │        │              │      │，經警於97年2 月20日尋│建智立據領回│
│  │        │        │              │      │獲此部小客車          │，見偵查卷第│
│  │        │        │              │      │（小客車照片見偵查卷第│24頁）      │
│  │        │        │              │      │30、31、32頁）        │            │
├─┼────┼────┼───────┼───┼───────────┼──────┤
│ 4│97年2 月│三峽鎮安│以扣案之鑰匙一│侯晉廉│（小客車照片見偵查卷第│            │
│  │21日1 時│溪路之長│支損壞停放在該│      │33、34、36頁）        │            │
│  │30分許  │福橋下  │處的GA-8011 號│      │                      │            │
│  │        │        │自用小客車之左│      │                      │            │
│  │        │        │前車門的把手，│      │                      │            │
│  │        │        │自左前車門的錀│      │                      │            │
│  │        │        │匙孔處開啟車門│      │                      │            │
│  │        │        │而進入車內，著│      │                      │            │
│  │        │        │手竊盜而翻找搜│      │                      │            │
│  │        │        │尋車內財物，惟│      │                      │            │
│  │        │        │未發現貴重物品│      │                      │            │
│  │        │        │而未能得逞，足│      │                      │            │
│  │        │        │以生損害於侯晉│      │                      │            │
│  │        │        │廉            │      │                      │            │
└─┴────┴────┴───────┴───┴───────────┴──────┘


司法院資訊處製作；財團法人民間司法改革基金會備份。
